# 关于集团内购买旧固定资产的折旧问题？

提问人：小胖娃 2211 时间：2023-10-20 10:38:51
陈老师你好，A和B是同一个集团内的两家公司，目前A公司准备向B公司按账上净值购买两台旧设备。该两台车已折旧完毕，仅剩残值。A公司购买到该两台设备，预计发生运费 1 万元。请教：
1.A取得设备，是否需要按照继续使用年限折旧？
2.若继续折旧，在合并报表层面是否需要将该部分折旧调整回去，不计提折旧呢？
3.A取得设备的发生的运费在单户表已资本化，在合并报表层面是否需要调整为费用？（个人理解：该买卖在合并层面为调拨，不应该增加固定资产原值）？
谢谢陈老师。

回答人：chenyiwei
1 、是，A应当继续计提设备的折旧，与使用该设备所获得的经济利益相配比。
2 、不需要，因为折旧是会计估计，合并报表层面并不需要统一母子公司的会计估计。
3 、合并报表层面应将该运费予以费用化处理。
产生上述问题 1 、 2 的原因，实际上是B公司对该设备的折旧年限确定不合理，短于实际的可使用年限，又没有及时进行会计估计变更。事实上，即使该设备不转移给A，继续由B使用，B也应当对其折旧年限进行会计估计变更，避免出现已提足折旧但仍可继续使用的情况。